# 工程项目有关的合同印花税能否计入在建工程？

提问人：Neusner 时间：2022-06-29 15:57:29
工程项目有关的合同印花税能否计入在建工程？

回答人：chenyiwei
如果可以识别为专门为了该工程项目而签订的合同，则其相关的合同印花税可以计入在建工程成本。但由于印花税金额一般较小，故也可以接受直接计入“税金及附加”。另外，如果某个合同虽然签订了但最终未履行，则该合同相关的印花税应费用化处理。